【裁判字號】    99,簡上,458
【裁判日期】    991231
【裁判案由】    妨害名譽
【裁判全文】
臺灣臺北地方法院刑事判決             99年度簡上字第458號
上  訴  人
即  被  告  黃年鑫
上列上訴人即被告因妨害名譽案件，不服本院中華民國99年11月
22日所為之99年度簡字第3863號第一審簡易判決（聲請簡易判決
處刑書案號：99年度偵字第21035號），提起上訴，本院管轄之
第二審合議庭判決如下：
    主  文
上訴駁回。
黃年鑫緩刑貳年，緩刑期間付保護管束，並應於緩刑期間，向指
定之政府機關、政府機構、行政法人、社區或其他符合公益目的
之機構或團體提供壹佰捌拾小時之義務勞務。
    事實及理由
一、本案經本院審理結果，認第一審引用聲請簡易判決處刑書所
    列證據，判決被告黃年鑫犯刑法第309條第1項之公然侮辱罪
    ，量處拘役30日，如易科罰金，以新臺幣（下同）1,000元
    折算1日，其認事、用法及量刑，除原判決所引用之法條，
    漏引刑法第55條，有文字上之明顯誤寫，應予更正外，其餘
    均無不當，應予維持，並引用附件第一審判決書記載之事實
    、證據及理由（如附件）。
二、按量刑之輕重及緩刑之宣告，係事實審法院得依職權自由裁
    量之事項，茍已斟酌刑法第57條各款所列情狀而未逾越法定
    刑度，則不得遽指為違法；又刑罰之量定屬法院自由裁量之
    職權行使，但仍應審酌刑法第57條所列各款事由及一切情狀
    ，為酌量輕重之標準，並非漫無限制，在同一犯罪事實與情
    節，如別無其他加重或減輕之原因，下級法院量定之刑，亦
    無過重或失輕之不當情形，則上級法院對於下級法院之職權
    行使，原則上應予尊重，此觀之最高法院85年度台上字第24
    46號判決意旨闡釋甚明。復按是否宣告緩刑，法院本屬有權
    自由斟酌決定，縱未宣告緩刑，亦不生不適用法則或其他違
    背法令之問題，被告不得任意指摘為違法（最高法院92年度
    台上字第2117號判決意旨參照）。上訴人即被告提起本案上
    訴，對原審認定之犯罪事實及量刑均無爭執，亦坦承犯罪，
    惟以原審未予緩刑為由，提起上訴，雖無理由，應予駁回，
    然本院審酌被告前未曾因故意犯罪受有期徒刑以上刑之宣告
    ，有臺灣高等法院被告前案紀錄表1份存卷可佐，其因一時
    失慮，偶罹刑典，犯後業已坦承犯罪且深表悔意，並已當庭
    向告訴人李銀煌、林永隆鞠躬道歉，雖因資力有限，而無法
    與告訴人2人達成和解，惟雙方已透過民事訴訟程序處理渠
    等間之賠償事宜，告訴人2人復當庭表示對是否給予被告緩
    刑，尊重法院決定等情。本院斟酌前揭各點，認被告經此教
    訓，當知所警惕，故所宣告之刑，以暫不執行為適當，爰依
    刑法第74條第1項第1款之規定，宣告緩刑2年，另考量被告
    遇事不思理性、冷靜應對，無法控制己身衝動，公然辱罵告
    訴人2人，顯見其法治觀念有所偏差，為促使其日後得以知
    曉尊重法治之觀念，本院認除前開緩刑宣告外，尚有賦予被
    告一定負擔之必要，遂併諭知被告於緩刑期內付保護管束，
    及命被告為如主文所示之義務勞務，以勵自新兼收警惕之效
    。
據上論斷，應依刑事訴訟法第455條之1第1項、第3項、第368條
、第373條，刑法第74條第1項第1款、第2項第5款、第3項、第93
條第1項第2款，判決如主文。
本案經檢察官楊婉鈺到庭執行職務。
中    華    民    國    99    年    12    月    31    日
                  刑事第十庭  審判長法  官  蔡坤湖
                                    法  官  姚念慈
                                    法  官  謝昀璉
上正本證明與原本無異。
不得上訴。
                                    書記官  鄭雅文
中    華    民    國   100    年    1     月    3     日

司法院資訊處製作；財團法人民間司法改革基金會備份。
